臺灣臺中地方法院刑事判決　　　　　　　　　　　　九十一年度易字第一一六七號
　　公　訴　人　臺灣台中地方法院檢察署檢察官
　　被　　　告　丙○○
右列被告因竊盜案件，經檢察官提起公訴（九十年度偵字第一三八八二、一八四六二
號、九十一年度偵字第六四九五號、九十一年度偵緝字第四四號），本院判決如左：
    主  文
丙○○連續踰越安全設備竊盜，未遂，處有期徒刑肆月，如易科罰金，以參佰元折算
壹日。
    事  實
一、丙○○與己○○（另經本院判處有期徒刑三月）基於犯意聯絡，並基於概括犯意
    共同為自己不法之所有，連續：
（一）於民國（下同）九十年八月三日晚上二十一時許，在台中縣大雅鄉○○路與永
      和路交岔路口之土地公廟旁，由己○○提議，並由丙○○徒手竊取丁○○所有
      （登記車主為邱晃基名義），已先於九十年七月三十一日下午十七時許在台中
      縣大雅鄉○○路○段大華國國中旁為不詳人所竊取，而停放在該處且未取下鑰
      匙之未懸掛車牌之原車牌號碼ＪＷＰ─二八一號機車（約值新台幣三千元），
      己○○則在旁把風，注意四周有無他人發現。嗣於九十年八月四日凌晨零時四
      十五分許，由丙○○騎乘前開機車搭載己○○，行經台中縣沙鹿鎮○○路四號
      前，為警查獲己○○，丙○○則趁隙翻牆逃逸。
（二）於九十年十月九日一時十分許，由己○○提議，與丙○○共同至台中縣大雅鄉
      ○○村○○路二九三號桓鎧電業工程有限公司（以下簡稱桓鎧公司），竊取該
      公司所保管之屬台灣電力公司所有，置於桓鎧公司建物外面圍牆邊之長約四十
      一公尺電纜線一捲（約值新台幣七千五百元）。得手後將前開電纜線攜至台中
      縣大雅鄉○○村○○路二九二巷口（距前開放置地點約五十公尺）時，為警當
      場查獲己○○，丙○○則騎乘機車逃逸。
二、丙○○並基於同一竊盜之概括犯意又於九十年十月一日十四時三十五分許，至位
    於台中縣龍井鄉○○村○○路○段五八號「振興工業社」，翻越「振興工業社」
    後方鐵絲網進入該工業社，再自窗戶爬進該工業社之辦公室（未破壞門鎖）踰越
    安全設備竊盜。因丙○○觸動保全系統，乃於翻動辦公室內物品，找尋可供行竊
    之物品時，為保全人員會同警方當場查獲，而未竊取財物得手。
三、案經台中縣警察局清水分局、豐原分局、烏日分局報請台灣臺中地方法院檢察署
    檢察官偵查起訴。
    理  由
一、訊之被告丙○○坦承有前開事實二部分之事實，核與証人即發現被告之新光保全
    公司保全人員甲○○所述情形相符，並有現場照片四幀附卷可稽。另被告雖矢口
    否認有前開事實一部分竊盜犯行，辯稱：前開事實一（一）部分是同案被告己○○說機車是其所有，他們就將機車騎走；前開事實一（二）部分是因電纜線放在
    圍牆邊，他聽說價錢很好，所以過去拿。當時他喝了太多酒，搬的時侯好像聽到
    有人在叫，他告訴同案被告己○○那些東西好像有人要的他要先走，他就走了。
    同案被告己○○因喝醉酒走不動，還留在現場云云。惟查：
（一）前開ＪＷＰ─二八一號機車係丁○○所有，已先於九十年七月三十一日下午十
      七時許在台中縣大雅鄉○○路一段大華國國中旁為不詳人所竊取等情，並據証
      人丁○○於警訊時供明在卷（偵查卷第十三頁），並有車輛竊盜資料個別查詢
      報表一紙附卷可稽。被告於警訊中供稱前開ＪＷＰ─二八一號機車是同案被告
      己○○提議由他行竊，行竊時同案被告己○○在場看四處無人，他就將車子騎
      走並搭載同案被告己○○（九十年度偵字第一三八八二號偵查卷第八頁背面）
      。參以前開機車為警查獲時係由同案被告丙○○騎乘並搭載被告，且未懸掛車
      牌等情，業據被告及同案被告己○○供明在卷，並有照片二幀附卷可稽。足見
      被告應有與同案被告己○○共同謀議，由同案被告己○○以自己犯罪之意思代
      為把風，共同竊取前開機車之事實。
（二）同案被告己○○於警訊時供稱他是於九十年十月八日下午與朋友在台中縣大雅
      鄉○○路土地公廟一起喝酒，至十月九日凌晨一時十分許，友人（按即被告丙○○）提議至大林路二九三號偷電纜線，於是由友人騎機車載他前往桓鎧公司
      前，友人進入偷電纜線，被發現報警，他因逃逸不及為警查獲，友人則騎乘機
      車逃逸。所竊取電纜線是要拿去賣換錢，為警查獲時電纜線是放在大林路二九
      二巷口（九十年度偵字第一八四六二號偵查卷第八頁背面、第九頁）。被告於
      偵查中並供稱是他載同案被告己○○到桓鎧公司撿一些可拿去賣的東西，是有
      拿電纜線。是同案被告己○○提議要拿的，當時覺得不對勁並幫忙拿一點（同
      上偵查卷第三一頁背面）。証人即桓鎧公司主任戊○○於警訊中供稱前開電纜
      電原置於桓鎧公司外面圍牆外側，距查獲地點（即大林路二九二巷口）約五十
      公尺（同上偵查卷第六頁背面）；於本院亦供稱被偷的電纜線是桓鎧公司向台
      灣電力公司請領的材料，要施工用的，是堆放在圍牆內工廠前空地（水溝）加
      蓋的地方（九十一年五月二十二日審判筆錄）。足証被告應有與同案被告己○○共同謀議，並參與竊取前開電纜線得逞之事實。
    從而，被告前開所辯，尚不足採。此外，並有贓証物領據、贓物認領保管單各一
    紙、照片五幀附卷可稽。本件事證明確，被告前開犯行洵堪認定。
二、核被告所為，前開事實一部分均係犯刑法第三百二十條第一項之竊盜罪；前開事
    實二部分則係犯刑法第三百二十一條第二項、第一項第二款之加重竊盜未遂罪。
    被告已著手於犯罪行為之實行而不遂，為未遂犯，應依刑法第二十六條前段規定
    ，減輕其刑。公訴人雖認前開事實二部分應依刑法第三百二十條第三項、第一項
    之竊盜未遂罪論處，惟被告係翻越「振興工業社」後方鐵絲網進入該工業社，再
    自窗戶爬進該工業社之辦公室踰越安全設備竊盜等情，業據被告於警訊及本院供
    明在卷。參以証人即新光保全公司之乙○○於本院供稱當時前開廠房是空置的廠
    房，但有設置保全系統防止別人非法進入等語，及本件被告係因觸動保全系統，
    而由証人即新光保全公司之甲○○於接獲通報後，趕至現場會同警方逮捕被告等
    情。被告應有踰越安全設備因而觸動保全系統之事實。起訴法條尚有未洽，應予
    變更。再被告與同案被告己○○共同犯罪，彼此間有犯意聯絡及行為分擔，均為
    共同正犯。被告先後三次竊盜行為，時間緊接，所犯構成要件相同之罪名，顯係
    出於概括犯意而為，屬連續犯，應依刑法第五十六條規定論以一連續踰越安全設
    竊盜未遂罪，並依法加重其刑，且先加重後減輕其刑。爰審酌被告品行、所竊取
    物品之價值尚非甚高、行竊之手段，及其犯後態度等一切情狀，量處如主文所示
    之刑，並諭知易科罰金之折算標準以資懲儆。
三、據上論斷，應依刑事訴訟法第二百九十九條第一項前段、第三百條，刑法第五十
    六條、第三百二十一條第二項、第一項第二款、第二十六條前段、第四十一條第
    一項前段，罰金罰鍰提高標準條例第、第二條，判決如主文。
本案經檢察官林蓉蓉到庭執行職務。
中      華      民      國      九十一  年      八      月    二十六    日
                      臺灣臺中地方法院刑事第一庭
                                    法  官  鄭文祺
右正本證明與原本無異。
如不服本判決，應於判決送達後十日內向本院提出上訴狀，上訴於臺灣高等法院臺中
分院( 須附繕本 )。
                                          書記官
中    華    民    國      九十一      年       八      月     三十    日
附錄本案所犯法條
中華民國刑法第三百二十一條
犯竊盜罪而有左列情形之一者，處六月以上、五年以下有期徒刑：
一  於夜間侵入住宅或有人居住之建築物、船艦或隱匿其內而犯之者。
二  毀越門扇、牆垣或其他安全設備而犯之者。
三  攜帶兇器而犯之者。
四  結夥三人以上而犯之者。
五  乘火災、水災或其他災害之際而犯之者。
六  在車站或埠頭而犯之者。
前項之未遂犯罰之。
